【裁判字號】    89,上更(一),461
【裁判日期】    900306
【裁判案由】    毒品危害防制條例
【裁判全文】
臺灣高等法院臺中分院刑事判決                八十九年度上更(一)字第四六一號
    上  訴  人
    即  被  告  乙○○
    選任辯護人  常照倫
右上訴人因毒品危害防制條例案件，不服臺灣彰化地方法院中華民國八十九年六月九
日第一審判決（民國八十九年度訴字第三六五號，起訴案號：臺灣彰化地方法院檢察
署民國八十九年度偵字第一七二九號），提起上訴，經判決後由最高法院發回更審，
本院判決如左：
    主  文
原判決撤銷。
乙○○販賣第二級毒品，處有期徒刑柒年。安非他命貳包（驗餘後淨重壹仟玖佰捌拾
壹點貳公克）沒收銷燬之。
    事  實
一、乙○○於民國（以下同）八十二年間曾因違反麻醉藥品管理條例，經法院判處有
    期徒刑六月，於八十二年七月二十九日易科罰金執行完畢，仍不知悔改。竟意圖
    販賣第二級毒品安非他命營利，而於八十九年三月一日下午，至高雄市以新臺幣
    （下同）十萬元之價格向一名綽號叫「阿發」之不詳姓名者，販入安非他命二包
    （淨重共一千九百八十一點六公克，各取○‧二公克送驗，驗餘後共重一千九百
    八十一點二公克），嗣於同日下午七時二十分許，攜帶上開二包安非他命搭乘不
    知情之計程車司機林家翔所駕駛之ＺＡ－○○九號計程車至國道中山高速公路北
    向員林收費站時為警查獲，並當場扣得上開二包安非他命。
二、案經內政部警政署國道公路警察局第三警察隊報請臺灣彰化地方法院檢察署檢察
    官偵查起訴。
    理  由
一、訊據上訴人即被告乙○○（以下稱被告）坦承有以十萬元之價格販入上開二包安
    非他命，嗣於上開時、地為警查獲等事實不諱（見本院前審卷第十四頁、第三十
    八頁及第五十九頁至第六十頁，本院卷第二十八頁），惟矢口否認有販賣第二級
    毒品之犯行，辯稱：被告購買上開安非他命係欲供被告自己吸食之用，並非供販
    賣之用，因被告貪圖便宜，始一次購買上開安非他命云云。惟查（一）扣案之上
    開二包安非他命經送請內政部警政署刑事警察局鑑定結果，均呈甲基安非他命成
    份之陽性反應，且平均純度為百分之九九，有該局鑑驗通知書影本一份在卷可稽
    （見偵查卷第三十三頁）。（二）上開二包安非他命驗餘後重量達一千九百八十
    一點二公克，有上開鑑驗通知書足按，將近二公斤，數量遠逾一般施用者施用或
    遭查獲持有之數量。被告於八十九年三月一日警訊時供稱其每天駕駛計程車前施
    用一次，工作完畢返家再施用一次，每次施用量僅一小塊（一泡至二泡）（見警
    卷第五頁反面）；其後於八十九年三月三十日警訊中則供稱：「我一天吸用三至
    四次，每次吸用約零點三至零點五公克不等」（見偵查卷第二十五頁反面）。且
    參酌被告僅於八十二年間有一次施用安非他命前科，此次經警查獲後於八十九年
    四月十四日送臺灣彰化看守所附設勒戒所觀察勒戒後，已因無繼續施用傾向而於
    同年五月十三日執行期滿（見偵查卷第四十二頁），足見被告施用安非他命之毒
    癮並非嚴重。又縱令如被告於原審法院調查時所供其每日施用三、四次，每次施
    用一公克（見原審法院卷第七頁），亦需約五百天之時間始能施用完畢，被告於
    原審法院經法官詢以：「十萬元（安非他命）準備吸多久？」被告亦自稱：「五
    、六年」，與一般施用者之存量為數日或數星期，顯屬有違。至於被告其後於原
    審法院辯論時指稱其一個月施用安非他命需費四、五萬元；其前妻李素華於本院
    亦證稱被告施用安非他命很重云云，應係掩飾被告意圖販入安非他命後圖利之說
    辭，均不足採信。（三）被告自承其係計程車司機，每月約賺取五、六萬元（見
    警卷第一頁、第四頁及原審卷第十六頁），其每月既僅賺取五、六萬元之收入，
    必不足以應付其施用安非他命及家庭費用（有二子就學中）之支出，衡情豈有為
    供自己施用而一次販入十萬元安非他命之理﹖益證被告應有販賣安非他命之營利
    意圖，藉以貼補其每月之開銷。參酌被告於警訊及偵查初供時均供稱扣案之上開
    安非他命係屬「阿德」所有，並非其所有（見警卷第一頁至第五頁及偵查卷第七
    頁），嗣始改稱係其所購買，前後不符等情以觀，足證被告上開所辯顯係飾卸之
    詞，不足採信。（四）被告為警查獲之初供稱，被告原擬搭計程車先至臺南火車
    站尋找昔日同學，因扣案安非他命係綽號「阿德」要求伊搭計程車送至員林交流
    道下，遂要求司機林家翔直接載送至員林交流道等語。惟查被告於本院已坦承上
    開警訊筆錄係被告為警查獲安非他命時，為了推卸責任而隨意亂編之詞，事實上
    並無「阿德」其人，且被告身上既攜帶二包安非他命，怎會帶著安非他命亂跑等
    語。經核被告上開所供與常理相符，可以採信。故被告於運送安非他命途中有無
    接到「阿德」之電話指定送達地點乙節，應無調查之必要，併此敘明。（五）被
    告之住處經本院簽發搜索票囑警於八十九年七月二十八日下午執行搜索結果雖未
    查獲販賣毒品之工具，但僅能證明被告於上開時間並未將販賣安非他命之工具藏
    置在其住處而已，並不能證明被告於案發時，並無販賣安非他命之犯意，故無法
    資為有利於被告之認定。此外復有扣案之上開安非他命二包足憑，是罪證明確，
    被告之犯行堪以認定。
二、按販賣毒品罪並不以販入後復行賣出為構成要件，祇須以營利為目的將毒品購入
    或將毒品賣出，有一於此，其犯罪即經完成，均不得視為未遂（最高法院二十五
    年非字第一二三號判例參照）。查本件被告意圖販賣安非他命營利，而販入上開
    大量安非他命，核其所為係犯毒品危害防制條例第四條第二項之販賣第二級毒品
    既遂罪。公訴人認係犯同條例第五條第二項之意圖販賣而持有第二級毒品罪，起
    訴法條，尚有未洽，應予變更。原審予以論罪科刑，固非無見，惟查本牛被告係
    成立販賣第二級毒品罪，已如前述，原審認係成立意圖販賣而持有第二級毒品罪
    ，適用法律容有違誤。被告上訴意旨仍執前詞，否認有販賣安非他命之犯意，雖
    無理由，但原判決既有上述可議之處，應由本院將原判決予以撤銷改判。爰審酌
    被告之品行、犯罪之動機、目的、手段、所生危害及犯後否認犯罪等一切情狀，
    量處被告如主文第二項所示之刑，以示懲儆。又扣案之上開安非他命二包係毒品
    ，應依法宣告沒收銷燬之。另本件係原審判決適用法條不當而撤銷，依刑事訴訟
    法第三百七十條但書之規定，自得諭知較重於原審判決之刑，併此敘明。
三、據上論斷，應依刑事訴訟法第三百六十九條第一項前段、第三百六十四條、第二
    百九十九條第一項前段、第三百條、毒品危害防制條例第四條第二項、第十八條
    第一項前段，判決如文。
本案經檢察官甲○○到庭執行職務。
中      華      民      國      九十      年      三      月      六    日
                                  臺灣高等法院臺中分院刑事第十庭
                                        審判長法  官  林  照  明
                                              法  官  李  寶  堂
                                              法  官  蕭  廣  政
右正本證明與原本無異。
如不服本判決應於收受送達後十日內向本院提出上訴書狀，其未敘述上訴之理由者並
得於提起上訴後十日內向本院補提理由書（均須按他造當事人之人數附繕本）。
                                              書記官  黃  禎  祥
中      華      民      國      九十      年      三      月     八     日
附錄論罪科刑法條：
毒品危害防制條例第四條第二項：製造、運輸、販賣第二級毒品者，處無期徒刑或七
年以上有期徒刑，得併科新臺幣七百萬元以下罰金。
                                                                       Ｄ


司法院資訊處製作；財團法人民間司法改革基金會備份。
